臺灣嘉義地方法院刑事判決　　　　　　　 94年度易字第374號
公　訴　人　臺灣嘉義地方法院檢察署檢察官
被　　　告　乙○○
　　　　　　　　　　　弄25號.
上列被告因違反著作權法案件，經檢察官提起公訴（94年度偵字
第5581號），經本院合議庭裁定由受命法官獨任進行簡式審判程
序，判決如下：
    主  文
乙○○連續明知係侵害著作財產權之重製光碟而散布，累犯，處
有期徒刑捌月。
扣案侵害著作財產權之重製光碟片「超星神」拾柒片、「小魔女
DoLiMe」貳拾伍片「純情紅玫瑰」肆片、「想厝的人」參片、「
女人夢」貳片、「今年一定會更好」、「現在的我們」、「臺灣
南歌精選輯」、「風中的一句話」、「好女兒」、「重出江湖」
、「我愛的人不是愛我的人」、「愛你的記號」、「臺灣加油」
各壹片均沒收。
    事  實
一、乙○○曾犯妨害風化罪，經本院於民國92年12月25日判決處
    有期徒刑3月，如易科罰金，以300元折算1日確定，並於93
    年5月18日易科罰金執行完畢，猶不知悔改。其明知「純情
    紅玫瑰」、「想厝的人」、「女人夢」、「今年一定會更好
    」、「現在的我們」、「臺灣南歌精選輯」、「風中的一句
    話」、「好女兒」、「重出江湖」、「我愛的人不是愛我的
    人」、「愛你的記號」、「臺灣加油」之音樂光碟係全員集
    合國際多媒體股份有限公司；「超星神」、「小魔女DoLiMe
    」之影音光碟係弘恩文化事業有限公司分別享有著作財產權
    之音樂著作及視聽著作，竟基於意圖營利之概括犯意，未經
    全員集合國際多媒體股份有限公司及弘恩文化事業有限公司
    之授權，於94年間，以每片新臺幣（下同）30元之代價，向
    一名姓名年籍不詳之成年男子，購買上開盜版光碟，並自同
    年2月間起，在嘉義市○區○○路2段之家樂福夜市，以每片
    50元之價格，販賣予不特定人，而侵害全員集合國際多媒體
    股份有限公司及弘恩文化事業有限公司之著作財產權。嗣於
    同年9月15日22時30分許，在上開家樂福夜市，為警當場查
    獲，並扣得上開重製光碟片「超星神」拾柒片、「小魔女
    DoLiMe」貳拾伍片「純情紅玫瑰」肆片、「想厝的人」參片
    、「女人夢」貳片、「今年一定會更好」、「現在的我們」
    、「臺灣南歌精選輯」、「風中的一句話」、「好女兒」、
    「重出江湖」、「我愛的人不是愛我的人」、「愛你的記號
    」、「臺灣加油」各壹片。
二、案經全員集合國際多媒體股份有限公司及弘恩文化事業有限
　　公司訴由嘉義縣警察局民雄分局報告臺灣嘉義地方法院檢察
    署檢察官偵查起訴。
      理  由
一、上述事實業據被告乙○○坦白承認，核與告訴代理人丙○○
    、甲○○之指訴及證人蘇國秋之證述情節相符，並有檢視報
    告書、照片、臺北市政營利事業登記證、股份有限公司變更
    登記表、專屬授權合約書、錄影節目審查合錄影節目審查合
    格證明書、原產地證明書、行政院新聞局錄影節院新聞局錄
    影節目審查合格證明書、作品目錄、弘恩文化事業有限公司
    獨家版權清冊、鑑識證明書在卷可按，本件事證明確，被告
    犯行洵堪認定。
二、核被告所為，係犯著作權法第91條之1第3項之散布明知係侵
    害著作財產權之重製光碟罪。被告意圖散布而公開陳列之低
    度行為，為散布之高度行為所吸收，不另論罪。被告以一行
    為同時侵害二個著作權人之著作財產權，應為想像競合犯，
    從一重處斷。被告先後多次犯行，時間密接，觸犯構成要件
    相同之罪名，顯係基於概括之犯意反覆為之，為連續犯，應
    依刑法第56條規定以一罪論，並加重其刑。又被告曾犯妨害
    風化罪，經本院於92年12月25日判決處有期徒刑3月，如易
    科罰金，以300元折算1日確定，於93年5月18日易科罰金執
    行完畢，為被告所是認，並有臺灣高等法院被告全國前案紀
    錄表及臺灣嘉義地方法院檢察署刑案資料查註紀錄表各1 件
    在卷可按，五年以內再犯有期徒刑之本罪，係累犯，依刑法
    第47條之規定加重其刑，併遞加之。爰審酌被告犯罪之動機
    、目的及其品行、智識程度、犯罪後所生之危害，於犯後坦
    承犯行，弘恩文化事業有限公司亦具狀表示願原諒被告不予
    追究並撤回告訴（見本院卷），犯後頗具悔意等諸般情狀，
    判處如主文所示之刑，以資懲儆。
三、扣案侵害著作財產權之重製光碟片「超星神」拾柒片、「小
    魔女DoLiMe」貳拾伍片「純情紅玫瑰」肆片、「想厝的人」
    參片、「女人夢」貳片、「今年一定會更好」、「現在的我
    們」、「臺灣南歌精選輯」、「風中的一句話」、「好女兒
    」、「重出江湖」、「我愛的人不是愛我的人」、「愛你的
    記號」、「臺灣加油」各壹片，係供犯罪所用之物，業據被
    告供明，均應依著作權法第98條規定宣告沒收。
據上論斷，應依刑事訴訟法第273條之1第1項、第299條第1項前
段、第310條之2、第454條第2項，著作權法第91條之1第3項、第
98條，刑法第11條前段、第56條、第55條、第47條判決如主文。
本案經檢察官李志明到庭執行職務。
中　　華　　民　　國　　94　　年  　12  　月 　19　　日
　　　　　　　　　刑事第三庭  法　官　沈福財
上列正本證明與原本無異。
如不服本判決，應於判決送達後10日內向本院提出上訴狀（應附
繕本）。
中　　華　　民　　國　　94　　年  　12  　月 　19　　日
　　　　　　　　　            書記官　賴琪玲
附錄法條：
著作權法第91條之1
擅自以移轉所有權之方法散布著作原件或其重製物而侵害他人之
著作財產權者，處3年以下有期徒刑、拘役，或科或併科新臺幣
五十萬元以下罰金。
明知係侵害著作財產權之重製物而散布或意圖散布而公開陳列或
持有者，處3年以下有期徒刑，得併科新臺幣7萬元以上75萬元以
下罰金。
犯前項之罪，其重製物為光碟者，處6月以上3年以下有期徒刑，
得併科新臺幣20萬元以上2百萬元以下罰金。但違反第87條第4款
規定輸入之光碟，不在此限。
犯前二項之罪，經供出其物品來源，因而破獲者，得減輕其刑。
